臺灣新竹地方法院刑事宣示判決筆錄　 100年度審易緝字第12號
公　訴　人　臺灣新竹地方法院檢察署檢察官
被　　　告　張智強
指定辯護人　本院公設辯護人林建和
上列被告因竊盜案件，檢察官提起公訴（97年度偵字第7486號、
第8272號、98年度偵字第908號）後，聲請改依協商程序而為判
決，本院於中華民國100年12月9日下午4時，在本院刑事第十一
法庭宣示判決，出席職員如下：
　　　　　　　　審判長法　官　劉兆菊
　　　　　　　　　　　書記官　林兆嘉
　　　　　　　　　　　通　譯　鄭敏郎
法官起立朗讀判決主文、犯罪事實要旨、處罰條文，及告以上訴
限制、期間並提出上訴狀之法院，且諭知記載其內容：
一、主  文：
    張智強犯竊盜罪，累犯，處有期徒刑伍月；如易科罰金，以
    新臺幣壹仟元折算壹日。又收受贓物，累犯，處有期徒刑肆
    月，如易科罰金，以新臺幣壹仟元折算壹日。又收受贓物，
    累犯，處有期徒刑肆月；如易科罰金，以新臺幣壹仟元折算
    壹日。應執行有期徒刑拾月；如易科罰金，以新臺幣壹仟元
    折算壹日。
二、犯罪事實要旨：
（一）張智強前於民國91年間，因竊盜罪案件，經臺灣臺中地方
      法院於91年12月31日以91年度易字第1821號判決判處有期
      徒刑4 月確定，於95年6 月17日縮刑期滿執行完畢。又於
      97年間，因非駕駛業務過失傷害罪案件，經本院於97 年8
      月27日以97年度交易字第95號判決判處有期徒刑3 月確定
      ，於98年4 月28日徒刑易科罰金執行完畢。詎張智強不知
      悔改，而分別為下列犯行：
（二）張智強基於意圖為自己不法所有，於97年9 月10日晚上
      11時許至同年9 月11日上午10時許間之某時，在新竹市○
      區○○路746 號對面，見車牌號碼5523-KW 號自用小客車
      停放在路旁編號49號停車格內，四下無人，認有機可趁，
      遂先以不詳方式開啟左前車門車鎖後，竊取鄧智遠放置在
      車內如附表一所示之物，嗣經警先於97年10月13日在新竹
      縣竹北市○○○街86號2 樓之C 張智強之居處內，查獲如
      附表一編號5 所示之開手機（業已發還鄧智遠具領保管）
      ，並於同年10月29日晚間7 時許持拘票及搜索票，在張智
      強所有之車牌號碼9433-QU 號自用小客車副駕駛座置物箱
      內，再查扣得如附表一編號4 所示之電動刮鬍刀1 把（業
      已發還鄧智遠具領保管），始循線查悉上情。
（三）張智強明知真實姓名年籍資料不詳綽號「阿復」之成年男
      子，於97年9 月1 日下午2 時14分前之某不詳時間，在新
      竹縣某不詳處所，所交付之LG牌KU380 型號行動電話（手
      機序號000000000000000 號，所有人係范振來，於97年9
      月1 月下午4 時，在新竹縣湖口鄉○○村○○路742 號住
      處發現遭竊，尚未尋獲），係來路不明之贓物，竟仍基於
      收受贓物之故意，予以借用而收受之，並插上以其配偶許
      芳瑜所申登之行動電話門號0000000000號SIM 卡撥話使用
      ，嗣經范振來發現遭竊後報警，警依手機序號查詢通聯記
      錄而查知上情。
（四）張智強明知真實姓名年籍資料不詳綽號「阿復」之成年男
      子，於98年1 月21日中午某時許，在新竹市○區○○路64
      4 巷口，所交付懸掛如附表二編號2 所示車牌之如附表二
      編號1 所示之車輛，及車上如附表二編號3 至5 所示之之
      物品，均係來路不明之贓物，竟仍基於收受贓物之故意，
      予以收受。嗣為警於同日下午2 時40分許，在新竹市○區
      ○○路608 巷21弄14號前執行查緝毒品勤務，發現張智強
      所駕駛懸掛車牌號碼6863-LJ 號車牌車輛係失竊車牌，乃
      進行盤查並扣得上開如附表二所示之物品及汽車鑰匙2支
      ，乃循線查知上情（附表二所示各物品發還之情形，詳如
      附表二所示）。
（五）案經鄧智遠訴由新竹市警察局第二分局、陳韻如訴由新竹
      市警察局第三分局及新竹縣政府警察局竹北分局分別報告
      臺灣新竹地方法院檢察署檢察官偵查起訴後，經檢察官聲
      請認罪協商判決，由本院改依協商程序而為判決。
三、處罰條文：
    刑法第320條第1項、第349條第1項、第47條第1項、第51條
    第5款、第41條第1項前段、第2項、第8項，刑法施行法第1
    條之1第1項、第2項前段。
四、不另為沒收諭知之敘明：經警於98年1 月21日下午2 時40分
    許扣得之汽車鑰匙2 支（扣押物品目錄表見98年度偵字第90
    8 號偵查卷第35頁），被告張智強供稱係伊收受真實姓名年
    籍資料不詳綽號「阿復」之成年男子所交如附表二編號1 所
    示車輛時及插在車子鑰匙孔上，非伊所有，再依本案卷附證
    據難認上開鑰匙係被告張智強持以作為本案犯罪所用之物，
    又非違禁物，爰不為沒收之諭知，附此敘明。
五、協商判決除有刑事訴訟法第455 條之4 第1 項第1 款於本訊
    問程序終結前，被告撤銷協商合意或檢察官撤回協商聲請者
    ；第2 款被告協商之意思非出於自由意志者；第4 款被告所
    犯之罪非第455 條之2 第1 項所定得以協商判決者；第6 款
    被告有其他較重之裁判上一罪之犯罪事實者；第7 款法院認
    應諭知免刑或免訴、不受理者情形之一，及違反同條第2 項
    「法院應於協商合意範圍內為判決；法院為協商判決所科之
    刑，以宣告緩刑或2 年以下有期徒刑、拘役或罰金為限」之
    規定者外，檢察官與被告均不得上訴。
六、如有前項得上訴之情形，得自收受宣示判決筆錄送達之日起
    10日內，向本院提出上訴書狀，上訴於第二審法院。
本案經檢察官洪期榮到庭執行職務。
中    華    民    國    100    年    12      月   9    日
                  刑事第九庭    書  記  官  林兆嘉
                                審判長法官  劉兆菊
以上筆錄正本係照原本作成。
中    華    民    國    100    年    12    月    9    日
                                書  記  官  許榮成
附錄本案論罪科刑法條全文：
中華民國刑法第320條
（普通竊盜罪、竊佔罪）
意圖為自己或第三人不法之所有，而竊取他人之動產者，為竊盜
罪，處5  年以下有期徒刑、拘役或 5 百元以下罰金。
意圖為自己或第三人不法之利益，而竊佔他人之不動產者，依前
項之規定處斷。
前二項之未遂犯罰之。
中華民國刑法第349條
（普通贓物罪）
收受贓物者，處 3 年以下有期徒刑、拘役或 5 百元以下罰金。
搬運、寄藏、故買贓物或為牙保者，處 5 年以下有期徒刑、拘
役或科或併科 1 千元以下罰金。
因贓物變得之財物，以贓物論。
附表一
┌──┬───────────┬───────┐
│編號│物品                  │價值（新臺幣【│
│    │                      │下同】）      │
├──┼───────────┼───────┤
│ 1  │施華洛士奇手鍊1條     │5,000元       │
├──┼───────────┼───────┤
│ 2  │BOSS牌真皮背包1 只    │20,000元      │
├──┼───────────┼───────┤
│ 3  │GUCCI牌真皮側背包1只  │70,000元      │
├──┼───────────┼───────┤
│ 4  │菲利浦牌電動刮鬍刀1把 │20,000元      │
├──┼───────────┼───────┤
│ 5  │SONY Ericsson W890行動│12,500元      │
│    │電話1支（手機序號：354│              │
│    │00000000000號）       │              │
├──┼───────────┼───────┤
│ 6  │鑰匙1把               │-             │
├──┼───────────┼───────┤
│ 7  │可口可樂紀念杯1個     │-             │
├──┼───────────┼───────┤
│ 8  │撞球杆1組             │-             │
├──┼───────────┼───────┤
│ 9  │鄧志遠之身分證正本    │-             │
├──┼───────────┼───────┤
│ 10 │鄧志遠之駕駛執照正本  │-             │
├──┼───────────┼───────┤
│ 11 │車牌號碼5523-KW號自小 │-             │
│    │客車之行車執照        │              │
└──┴───────────┴───────┘
附表二
┌──┬───────┬────────────┬─────┬──────┐
│編號│物品          │所有人及遭竊時地        │價值      │備註        │
├──┼───────┼────────────┼─────┼──────┤
│ 1  │馬自達廠牌、引│所有人係陳意川，由陳瓊美│350,000元 │業已發還陳瓊│
│    │擎號碼00000000│管領，原懸掛車牌號碼8038│          │美具領保管  │
│    │D號自小客車1輛│-SV號車牌，於98年1月9日 │          │            │
│    │              │晚間9時許，在新竹市香山 │          │            │
│    │              │區美芝城福泰酒店旁遭竊，│          │            │
│    │              │為警查獲時，車牌遭人改懸│          │            │
│    │              │掛車牌號碼6863-LJ 號。  │          │            │
├──┼───────┼────────────┼─────┼──────┤
│ 2  │車牌號碼6863- │陳鴻清所管領，於98年1月 │重新辦理牌│業已發還陳鴻│
│    │LJ號車牌2面   │17日晚間9時許，在新竹市 │照費用2,00│清具領保管  │
│    │              │香山區○○路旁失竊。    │0餘元     │            │
├──┼───────┼────────────┼─────┼──────┤
│ 3  │DVA-7669型號  │所有人係劉燕峰，於98 年1│30,000元  │業已發還劉燕│
│    │DVD播放器1台（│月20日晚間11時許至翌日下│          │峰具領保管  │
│    │含天線2支及線 │午4時間，在新竹市東區高 │          │            │
│    │路）          │峰路386巷停車場旁遭竊。 │          │            │
├──┼───────┼────────────┼─────┼──────┤
│ 4  │國際牌汽車音響│所有人均係閔仲豪，於98年│46,000元  │業已發還閔仲│
│    │1台、先迪利重 │1月21日上午7時前之某時，│          │豪具領保管  │
│    │低音喇叭1台、 │在停放於新竹市○○路200 │          │            │
│    │NECVOX DVD播放│號陽光國小前車牌號碼6108│          │            │
│    │器1台、MULTIME│-HJ號自小客車上遭竊。   │          │            │
│    │DIA硬碟1台、征│                        │          │            │
│    │服者測速器1台 │                        │          │            │
│    │              │                        │          │            │
├──┼───────┼────────────┼─────┼──────┤
│ 5  │三星牌數位相機│陳韻如所有，於98年1月21 │20,000元  │業已發還陳韻│
│    │1台（型號Digim│日8時至15時10分許間之某 │          │如具領保管  │
│    │axV700號）    │時，在停放於新竹市東區高│          │            │
│    │              │峰路306巷65號新竹仁愛兒 │          │            │
│    │              │童之家停車場內車牌號碼  │          │            │
│    │              │1667-RU號自小客車上遭竊 │          │            │
│    │              │。                      │          │            │
└──┴───────┴────────────┴─────┴──────┘